【裁判字號】    95,台上,3032
【裁判日期】    950602
【裁判案由】    偽造文書
【裁判全文】
最高法院刑事判決            九十五年度台上字第三０三二號
    上訴人  甲○○
上列上訴人因偽造文書案件，不服台灣高等法院高雄分院中華民
國九十二年十月二日第二審判決（九十二年度上訴字第一五五一
號，起訴案號：台灣高雄地方法院檢察署八十九年度偵字第八五
九九、一０五二四號），提起上訴，本院判決如下：
    主  文
上訴駁回。
    理  由
按刑事訴訟法第三百七十七條規定，上訴於第三審法院，非以判
決違背法令為理由，不得為之。是提起第三審上訴，應以原判決
違背法令為理由，係屬法定要件。如果上訴理由狀並未依據卷內
訴訟資料，具體指摘原判決不適用何種法則或如何適用不當，或
所指摘原判決違法情事，顯與法律規定得為第三審上訴理由之違
法情形，不相適合時，均應認其上訴為違背法律上之程式，予以
駁回。本件原判決已敘明依憑上訴人甲○○於警、偵訊及審理時
供承不諱，核與共同被告史榮智及證人黃永彬分別於警詢、偵查
中供述之情節大致相符，並有偽造之信用卡二張、上訴人所有用
以偽造信用卡之筆記型電腦、讀卡機、螢幕機、燒錄機、電腦主
機、印表機各一台、側錄機一組、磁片二塊、測試用不明卡片四
張、鍵盤一個等物扣案可證。而扣案之信用卡二張，即卡面上為
華僑商業銀行卡號四五六三─一八０一─四三一０─一三０二號
信用卡，原為花旗銀行所發行之信用卡，持卡人為王雲端；及卡
面上為第一商業銀行卡號：四五一八─四八００─一三八四─一
二０一號信用卡，原為大眾銀行所發行之信用卡，持卡人為黃政
賢，並據證人即被害人王雲端、黃政賢於警詢時證述屬實。另有
花旗銀行台北分行九十年九月七日（九十）消管字第一九二一號
函、大眾銀行九十年九月三日卡發字第三六九號函附卷可稽。並
以上訴人所辯：係史榮智稱欲向伊購買高低抗之磁性卡片寫入讀
取裝置，並請伊測試效果給他看，而交付二張信用卡及一張紙條
，紙條上寫了一些號碼，故伊即將該號碼輸入電腦，並經由電腦
寫入卡片云云，為不足採取，亦於理由欄內詳予指駁說明。上訴
人犯行明確，因而撤銷第一審判決，改判依想像競合犯及牽連犯
關係從一重論處上訴人共同行使偽造私文書，足以生損害於他人
罪刑，已詳述其所憑之證據及其認定之理由。從形式上觀察，並
無認定事實不憑證據及有何採證違背證據法則之違法情形存在。
上訴意旨略以：依原判決認定之事實，上訴人僅有一行使偽造準
私文書之行為，亦即於同一信用卡上偽造背面電磁紀錄及簽名，
所侵害應係一經濟交易與社會往來之公共信用法益，並無侵害數
法益，原判決依想像競合犯論處，有適用法則不當及理由矛盾之
違法；而原判決諭知沒收之信用卡二張非上訴人所有，其餘沒收
之扣案物品，並非全用於本件犯罪行為，原判決未予詳查，全部
諭知沒收，亦有判決不備理由之違法等語。惟查上訴人行使偽造
之信用卡，其上之電磁紀錄，在信用卡交易之過程，係特約商店
與信用卡處理中心藉由電腦之連線處理，用以核對該信用卡之有
效性及持卡人之同一性所用，所侵害之法益為特約商店與信用卡
處理中心；而信用卡背面簽名欄簽名，所侵害之法益則為該被偽
造簽名者之私人法益，則上訴人一行使偽造信用卡之行為，自屬
侵害一個以上之數法益，原判決依想像競合犯論處，並無適用法
則不當之違法。又原判決既已認定上訴人用其所有扣案之工具，
以偽造其所有之信用卡二張，並依刑法第三十八條第一項第二款
之規定，諭知沒收，乃事實審認事採證職權之行使，其法律之適
用亦無違誤，自難漫指為違法。上訴意旨，仍執陳詞，再為事實
上之爭執，或就原判決已說明事項，憑持己見，漫指原判決違法
，難謂已符合法定上訴要件，其上訴違背法律上之程式，應予駁
回
據上論結，應依刑事訴訟法第三百九十五條前段，判決如主文。
中    華    民    國  九十五  年    六    月    二    日
                      最高法院刑事第十庭
                          審判長法官  洪  清  江
                                法官  石  木  欽
                                法官  李  伯  道
                                法官  林  勤  純
                                法官  陳  晴  教
      本件正本證明與原本無異
                                      書  記  官
中    華    民    國  九十五  年    六    月    八    日
                                                      Ｅ


司法院資訊處製作；財團法人民間司法改革基金會備份。
